臺灣臺南地方法院刑事判決　　　　　　 96年度簡上字第154號
上　訴　人　臺灣臺南地方法院檢察署檢察官
被　　　告　丙○○
上列上訴人因被告傷害等案件，不服中華民國96年2月8日本院95
年度簡字第3991號簡易判決（聲請簡易判決處刑案號：95年度偵
字第16403號），提起上訴，本院判決如下：
    主  文
上訴駁回。
丙○○緩刑貳年。
    事  實
一、本院審理結果，認第一審簡易判決認事、用法及量刑均無不
    當，應予維持，並引用第一審簡易判決書記載之事實、證據
    及理由（如附件）。
二、原審以被告罪證明確，依刑事訴訟法第四百四十九條第一項
    前段，刑法第二百七十七條第一項、第三百五十四條、第五
    十五條、第四十一條第一項前段，刑法施行法第一條之一之
    規定，量處如原判決主文所示之刑，本院經核原判決認事用
    法，並無不合，量刑亦稱妥適。訊據被告丙○○固不否認毀
    損之犯行，惟矢口否認有何傷害犯行，辯稱：並未傷害告訴
    人乙○○云云。經本院查：被告於95年10月11日凌晨1時30
    分許，因與告訴人在臺南市○區○○○街51號社區警室發
    生爭執，被告即徒手抓告訴人所著Ｔ恤猛力拉扯數下，並用
    手揮落告訴人之墨鏡，告訴人因此受有臉、頸及頭皮磨損及
    擦傷等傷害之事實，業據告訴人於原審審理時供述綦詳，並
    有醫院診斷證明書一紙可資佐證，而告訴人案發當日所著Ｔ
    恤，經原審當庭勘驗，Ｔ恤前方圓領被撕裂成Ｖ字型等情節
    ，亦有本院原審96年2月6日筆錄一紙可資佐證，核與被告自
    承其以手抓告訴人衣領拉扯數下之情節相符，足認被告確有
    傷害告訴人之犯行，要可認定，被告辯稱未傷害告訴人云云
    ，顯係卸責之詞，不足採信。本案事證明確，被告傷害及毀
    損之犯行，堪以認定。又公訴人雖依告訴人請求，認本案事
    發後，被告未曾與告訴人和解，顯無悔意，原審僅科處被告
    拘役三十日，量刑尚屬過輕之理由，提起上訴。惟參照最高
    法院八十五年度台上字第二四四六號判決揭櫫意旨：「刑罰
    之量定，固屬法院自由裁量之職權行使，但仍應審酌刑法第
    五十七條所列各款事由及一切情狀，為酌量輕重之標準，並
    非漫無限制。在同一犯罪事實與情節，如別無其他加重或減
    輕之原因，下級審法院量定之刑，亦無過重或失輕之不當情
    形，則上級審法院對下級審法院之職權行使，原則上應予尊
    重」，是因量刑之輕重，屬法院得依職權自由裁量之事項，
    且原判決已斟酌刑法第五十七條各款所列情狀，所處刑度並
    無明顯違背正義之處，亦未逾越法定刑度，本院合議庭自應
    加以尊重，從而認公訴人上訴為無理由，應予駁回。
三、次查被告前因偽造文書案件，經本院刑事庭於87年9月24日
    以87年度訴字第999判處有期徒刑5月、緩刑2年，於87年10
    月22日確定，其緩刑期滿而未經撤銷，此有臺灣高等法院被
    告前案紀錄表一份在卷可按，其前案刑之宣告業已失其效力
    ，被告因一時疏失致罹刑章，且已與告訴人達成調解，有調
    解筆書乙份附卷足憑，受此科刑教訓後，應知警惕而無再犯
    之虞，本院因認暫不執行其刑為當，爰併予以宣告如主文所
    示之緩刑期間，用啟自新。
據上論斷，應依刑事訴訟法第四百五十五條之一第一項、第三項
、第三百六十四條、第三百七十三條、第三百六十八條，刑法第
七十四條第一項第一款，判決如主文。
本案經檢察官薛水生偵查後聲請簡易判決處刑；檢察官甲○○到
庭執行職務。
中　　華　　民　　國　　96　　年　　7 　　月　　9　 　日
　　　　　　　　　刑事第二庭    審判長法　官　蘇義洲
                                      法  官  徐文瑞
                                      法  官  洪士傑
以上正本證明與原本無異
不得上訴
  　　　　　　　　　　　　　　　書記官　王政煌
中　　華　　民　　國　　96　　年　　7 　　月　　10　　日
中華民國刑法第277條
（普通傷害罪）
傷害人之身體或健康者，處3年以下有期徒刑、拘役或1千元以下
罰金。
